【裁判字號】    96,再易,42
【裁判日期】    970218
【裁判案由】    履行契約等
【裁判全文】
臺灣高等法院臺南分院民事裁定          96年度再易字第42號
再審聲請人  戊○○
            丁○○
前二人共同
訴訟代理人  己○○○
再審相對人  財政部國有財產局
法定代理人  乙○○
訴訟代理人  丙○○
複代理人兼
送達代收人  甲○○
上列當事人間履行契約等事件，再審聲請人對於中華民國96年11
月2日本院96年度再易字第37號確定裁定聲請再審，本院裁定如
下：
    主  文
再審之聲請駁回。
聲請再審訴訟費用新台幣壹仟元由聲請人負擔。
    理  由
一、按「聲請再審，係準用再審之訴之規定（民事訴訟法第507
    條），故必有再審之理由，且依法表明者，始得聲請再審（
    同法第501條第1項第4款）；否則，其聲請再審為不合法。
    」見最高法院60年台抗字第688號判例意旨。又按「對於確
    定裁定聲請再審，依民事訴訟法第五百零七條準用同法第五
    百零一條第一項第四款規定，必須表明再審理由。所謂表明
    再審理由，必須指明確定裁定有如何合於法定再審事由之具
    體情事，始為相當，倘僅泛言有何條款之再審事由，無具體
    情事者，仍難謂已合法表明再審事由。」最高法院64年台聲
    字第76號判例揭明意旨。
二、經查再審聲請人前以本院96年度上易字第154號確定判決，
    有適用法規顯有錯誤及判決理由與主文顯有矛盾之違法事由
    ，提起再審之訴，惟因未表明具體情形，經本院96年度再易
    字第37號裁定駁回之。該確定裁定之理由為：「本件再審原
    告提起再審之訴，僅泛言：兩造所爭執面積75.16平方公尺
    土地於買賣之前就自始不存在，則係給付不能，該75.16平
    方公尺土地之買賣自始無效，再審被告向再審原告收取新台
    幣685,008元之價金，係無法律上原因，應返還再審原告，
    原確定判決違反民法第179條第1、2項之法律規定，為此提
    起再審之訴等語，並未表明任何法定再審理由。揆諸首揭說
    明，顯難認其再審之訴為合法。」再審聲請人就該確定裁定
    究竟有何再審之理由，並未依法表明，亦即對於該確定裁定
    有如何合於法定再審事由之具體情事，未予表明。揆諸前開
    說明，本件再審之聲請為不合法，應予駁回。
三、再審聲請意旨固陳稱：再審相對人出賣坐落於新營市○○段
    111之13地號土地（重測後為大同段704地號）之正確面積為
    93.84平方公尺，並非買賣當時土地謄本所誤載之169平方公
    尺，相差之75.16平方公尺土地自始即不存在，該部分買賣
    既屬無效，再審相對人就該部分價金即為不當得利價金應返
    還再審聲請人，是本院96年度上易字第154號確定判決及本
    院96年度再易字第37號確定裁定，有適用法規顯有錯誤及理
    由與主文顯有矛盾之違法情形云云。惟觀諸再審聲請書狀所
    述及再審聲請人陳述，再審聲請人僅針對本院96年度上易字
    第154號確定判決，指其有適用法規顯有錯誤及判決理由與
    主文顯有矛盾之違法情形，而非就本院96年度再易字第37號
    確定裁定，表明有何合於法定再審事由之具體情事。再審聲
    請人既未具體表明本院該確定裁定有何法定再審事由，顯難
    認其再審之聲請為合法。
三、據上論結，本件再審之聲請為不合法，依民事訴訟法第507
    條、第502條第1項、第95條、第78條及第85條第一項前段，
    裁定如主文。
中    華    民    國    97    年     2    月    18    日
                  民事第一庭    審判長法  官  林金村
                                      法  官  胡景彬
                                      法  官  張世展
上為正本係照原本作成。
不得抗告。
中    華    民    國    97    年    2     月    18    日
                                      書記官  陳昆陽


司法院資訊處製作；財團法人民間司法改革基金會備份。
